【裁判字號】    95,裁,632
【裁判日期】    950330
【裁判案由】    榮民就養
【裁判全文】
最  高  行  政  法  院  裁  定
                                     95年度裁字第00632號
抗  告  人  甲○○
上列抗告人因與相對人臺北市政府社會局間榮民就養事件，對於
中華民國94年6月14日臺北高等行政法院93年度訴字第2595號裁
定提起抗告，本院裁定如下︰
    主  文
抗告駁回。
抗告訴訟費用由抗告人負擔。
    理  由
一、按抗告法院認抗告為不合法或無理由者，應為駁回抗告之裁
    定。
二、原裁定以：查抗告人就本件爭議，係於民國（下同）93年5
    月19日收受臺北市政府之訴願決定書，此有臺北市政府訴願
    文書送達證書原本乙份附於訴願案件可稽。計其提起行政訴
    訟之期間，應自93年5月20日起算，抗告人住居於臺北市，
    原審法院設於臺北市，無扣除在途期間之適用，至93年7月
    19日（星期一）即已屆滿。然抗告人遲至93年8月4日始向原
    審提起行政訴訟，此觀起訴狀上總收文戳記日期即知，揆之
    行政訴訟法第106條第1項規定，顯已逾法定不變期間，其起
    訴自非合法，乃裁定予以駁回。至抗告人主張相對人註銷其
    中低收入老人津貼享領資格，造成其損害新臺幣（下同）
    100萬元，請求相對人賠償100萬元部分。行政訴訟法第7條
    規定提起撤銷訴訟，得於同一程序中，合併損害賠償，其立
    法意旨無非在於訴訟經濟，使行政法院於審查行政處分合法
    性之同時，併於同一程序就行政處分違法所生之損害賠償一
    併審究。是關於提起撤銷之訴合併請求損害賠償時，該給付
    之訴之提起，自應以撤銷之訴經合法繫屬於行政法院為前提
    ，始有可資利用之同一程序得以審究損害賠償之請求有無理
    由。否則，如將行政訴訟法第7條規定解釋為不論撤銷之訴
    是否合法，均得合併請求損害賠償，不但不符立法原意，且
    將造成當撤銷之訴未合法繫屬，行政法院無法審查行政處分
    之違法性時，仍須就合併提起之損害賠償之訴予以審理，此
    無異於免除應由行政機關自我審查之前置程序，並將發生應
    由普通法院審理之民事事件，利用不合法撤銷之訴移由行政
    法院審理之謬誤。因此，本件抗告人其所提起之撤銷之訴既
    因起訴逾期而不合法，則其合併起訴請求損害賠償自不備要
    件，應併予駁回。
三、本院查，按撤銷訴訟之提起，應於訴願決定書送達後2個月
    之不變期間內為之，此為行政訴訟法第106條第1項前段所明
    定。本件臺北市政府93年5月13日府訴字第09302245000號訴
    願決定書係於93年5月19日以郵務送達方式送達抗告人收受
    ，此有送達證書附卷可稽。計其提起撤銷訴訟之期間，應自
    93年5月20日起算，因抗告人住居於臺北市，原審法院設於
    臺北市，無扣除在途期間之適用，至93年7月19日（星期一
    ）即已屆滿。抗告人在93年8月4日始向原審法院起訴，亦有
    原審法院加蓋於訴狀上收文戳記所載日期可按，原裁定以抗
    告人在原審之訴關於撤銷訴訟部分已逾法定不變期間，應予
    以駁回，而關於損害賠償部分，因其撤銷訴訟起訴不合法，
    自無法於同一程序中，合併請求損害賠償，則應一併予以駁
    回，於法尚無不合，本件抗告論旨，仍執詞求為廢棄，難認
    有理由，應予駁回。
四、依行政訴訟法第104條、民事訴訟法第95條、第78條，裁定
    如主文。
中    華    民    國    95    年    3     月    30    日
                  第一庭審判長法  官  葉  振  權
                              法  官  吳  明  鴻
                              法  官  陳  秀  美
                              法  官  劉  鑫  楨
                              法  官  梁  松  雄
以  上  正  本  證  明  與  原  本  無  異
中    華    民    國    95    年    3     月    30    日
                              書記官  陳  盛  信


司法院資訊處製作；財團法人民間司法改革基金會備份。
